臺灣苗栗地方法院刑事判決
111年度易緝字第18號
公  訴  人  臺灣苗栗地方檢察署檢察官
被      告  陳緯霖



                    （另案在法務部○○○○○○○○○○○執行中）
上列被告因加重竊盜案件，經檢察官提起公訴（110年度偵字第6
785號），被告於準備程序中就被訴事實為有罪之陳述，經本院
裁定進行簡式審判程序，判決如下：
    主  文
陳緯霖犯攜帶兇器毀越門窗毀壞安全設備侵入住宅竊盜罪，處有
期徒刑捌月。
未扣案如附表編號5至12所示之犯罪所得均沒收，於全部或一部
不能沒收或不宜執行沒收時，追徵其價額。
    理  由
一、犯罪事實
　　陳緯霖意圖為自己不法之所有，基於竊盜之犯意，於民國11
    0年9月30日上午7時許，騎乘車牌號碼000-0000號普通重型
    機車，前往宋坤發位於苗栗縣○○鎮○○里0鄰○○0號之住處，持
    客觀上具有危險性，可供兇器使用之十字起子1支，拆毀上
    址住宅窗戶外側鐵皮、紗窗及內側鐵片後先行離去，復於同
    日下午3時許，騎乘上開機車返回上址住宅，踰越上開窗戶
    ，侵入上址住宅，竊取宋坤發所有置於屋內如附表編號1至1
    2所示之物，得手後騎乘上開機車離去。
二、證據標目
　‧被告於本院訊問、準備程序及審理中之自白
　‧被告之警詢筆錄、偵訊筆錄、本院訊問筆錄
　‧證人即被害人宋坤發之警詢筆錄
　‧證人Lử Thị Nga（旅氏俄）之警詢筆錄
　‧證人蔡志明、李秉洪之警詢筆錄
　‧偵查佐偵查報告
　‧專案查訪紀錄表
　‧自願受搜索同意書
　‧搜索扣押筆錄、扣押物品目錄表
　‧贓物認領保管單
　‧刑案現場勘察報告
　‧扣案物照片、翻拍照片
　‧監視器錄影畫面翻拍照片　
三、法令之適用
　㈠罪名及處罰條文
　⒈被告於犯罪事實所示時、地行竊，持十字起子1支拆毀上址住
    宅窗戶外側鐵皮、紗窗及內側鐵片，雖未經扣案，惟被告既
    持以拆毀上開窗戶外側鐵皮、紗窗及內側鐵片，顯見其質地
    甚為堅硬，且係頂端尖銳之金屬製品，若持以行兇，客觀上
    足以對人之生命、身體、安全構成威脅，具有危險性，自屬
    刑法第321條第1項第3款所稱兇器。
　⒉又被告於犯罪事實所示時、地，拆毀上開窗戶外側鐵皮、紗
    窗及內側鐵片後，踰越上開窗戶，侵入上址住宅，其行為應
    屬毀壞安全設備、毀越門窗、侵入住宅竊盜，而合於刑法第
    321條第1項第2款、第1款之加重條件。
　⒊是核被告所為，係犯刑法第321條第1項第3款、第2款、第1款
    之攜帶兇器毀越門窗毀壞安全設備侵入住宅竊盜罪。
　㈡沒收
　⒈犯罪所得
　⑴附表編號5至12所示之物，均為犯罪所得，且迄未實際合法發
    還被害人，雖未扣案，仍應依刑法第38條之1第1項前段、第
    3項之規定，宣告沒收，並於全部或一部不能沒收或不宜執
    行沒收時，追徵其價額。
　⑵附表編號1至4所示之物，均已實際合法發還被害人，依刑法
    第38條之1第5項之規定，不予宣告沒收或追徵。
　⒉犯罪工具
　　未扣案之十字起子1支，雖係供被告持以行竊所用之物，惟
    既未扣案，復無證據足認現尚存在，衡諸上開物品價值低微
    ，且取得甚為容易，替代性高，無從藉由剝奪其所有預防並
    遏止犯罪，應認欠缺刑法上之重要性，而無沒收之必要，爰
    不予宣告沒收。
四、量刑理由
　㈠本件為攜帶兇器、毀壞安全設備、毀越門窗、侵入他人住處
    竊取財物之案件。被告於日間前往被害人上址住宅，攜帶兇
    器拆毀窗戶外側鐵皮、紗窗及內側鐵片，侵入上址住宅行竊
    ，已造成法秩序之動盪，所為實應非難，就其犯罪動機而言
    ，並無特別應予斟酌之情事，復衡諸被告所竊得之財物，其
    中如附表編號1至4所示之割草機、監視器主機、監視器螢幕
    各1台、本票1本，業已發還由被害人具領保管，此部分所侵
    害之財產法益已獲得完全回復，其餘物品則迄未歸還被害人
    ，被告復未與被害人達成和解或賠償其損害，又參諸被害人
    之意見。綜上，被告之行為責任，在同類型事案中，應屬中
    度之範疇。
　㈡惟考量被告犯後坦承犯行之態度，自述所受教育程度為高中
    畢業，入監前從事板模工作，日薪約新臺幣（下同）1,900
    元，與同居人、1名年幼子女同住等情，爰以行為人之責任
    為基礎，並審酌上開各情等一切情狀，量處如主文所示之刑
    。　
據上論斷，依刑事訴訟法第273條之1第1項、第299條第1項前段
，判決如主文。
本案經檢察官楊景琇提起公訴，檢察官蕭慶賢、黃棋安到庭執行
職務。
中　　華　　民　　國　　111 　年　　10　　月　　27　　日
　　　　　　　　　刑事第一庭　法　官　高御庭
以上正本證明與原本無異。
如不服本判決應於收受送達後20日內向本院提出上訴書狀，並應
敘述具體理由；其未敘述上訴理由者，應於上訴期間屆滿後20日
內向本院補提理由書（均須按他造當事人之人數附繕本）「切勿
逕送上級法院」。告訴人或被害人如對於本判決不服者，應具備
理由請求檢察官上訴，其上訴期間之計算係以檢察官收受判決正
本之日期為準。
中　　華　　民　　國　　111 　年　　10　　月　　27　　日
　　　　　　　　　　　　　　　書記官　葉靜瑜
附錄本案論罪科刑法條全文：
中華民國刑法第321條
（加重竊盜罪）
犯前條第1項、第2項之罪而有下列情形之一者，處6月以上5年以
下有期徒刑，得併科50萬元以下罰金：
一、侵入住宅或有人居住之建築物、船艦或隱匿其內而犯之。
二、毀越門窗、牆垣或其他安全設備而犯之。
三、攜帶兇器而犯之。
四、結夥三人以上而犯之。
五、乘火災、水災或其他災害之際而犯之。
六、在車站、港埠、航空站或其他供水、陸、空公眾運輸之舟、
    車、航空機內而犯之。
前項之未遂犯罰之。
附表
編號 物品名稱及數量 說明 1 割草機1台 已發還 2 本票1本 已發還 3 監視器主機1台 已發還 4 監視器螢幕1台 已發還 5 監視器螢幕1台  6 電擊棒1支  7 咖啡色側背包1個  8 血壓機1台  9 頭燈1個  10 銀色手機架1個  11 充電式手電筒1支  12 切割機1台